【裁判字號】    94,易,1698
【裁判日期】    950126
【裁判案由】    傷害
【裁判全文】
臺灣臺北地方法院刑事判決              94年度易字第1698號
公  訴  人  臺灣臺北地方法院檢察署檢察官
被      告  丙○○
上列被告因傷害案件，經檢察官提起公訴（94年度偵字第14949
號），本院判決如下：
    主  文
丙○○傷害人之身體，處有期徒刑伍月，如易科罰金，以參佰元
折算壹日。
    事  實
一、丙○○與甲○○分別居住在臺北市○○區○○街133之2號大
    廈之6樓、4樓，雙方因整修房屋漏水細故，於民國94年6 月
    26日上午8時30分許（起訴書誤載為94年6 月27日上午9時許
    ），在臺北市○○區○○街133之2 號4樓發生爭執，丙○○
    因而出手毆打甲○○，致林女受有左臉挫傷腫脹、左手4 指
    及5指間有0.3cm傷之傷害。
二、案經甲○○訴由臺北市政府警察局中正第二分局報告臺灣臺
    北地方法院檢察署檢察官偵查起訴。
    理  由
一、訊據被告丙○○固坦承有於前揭時地與告訴人甲○○發生爭
    執，但矢口否認有何傷害犯行，辯稱：當天伊只是因房屋漏
    水整修問題找告訴人理論，爭執過程前後僅5、6分鐘，而在
    場之修補工人戊○○答應幫忙修補後，伊隨即離開，期間並
    未毆打告訴人，亦未見告訴人有任何傷勢，即使告訴人嗣後
    有受傷，亦與伊無任何關聯等語。
二、惟查：
  (一)上開被告傷害之事實，業據告訴人於檢察官偵訊時指訴：94
    年6月26日，被告在伊臺北市○○街133之2號4樓住處，徒手
    打伊左臉及左手，因伊用手去檔，才打到手，隔天才去驗傷
    等語（見偵卷第26頁）。
  (二)證人戊○○於檢察官偵查中及本院審理時具結證稱：當天伊
    在告訴人住處作工程，被告很生氣進來，與告訴人發生爭吵
    ，伊站在他們旁邊，轉過身剛好看到被告往告訴人臉部打一
    拳，伊嚇一跳，就趕快將他們分開等語（見偵卷第44、45頁
    ，本院95年1 月12日審判筆錄第3、4頁）；以及證人劉翰林
    於本院具結證述：伊是廈門街派出所員警，94年6 月26日上
    午8時45分許民眾報案，伊受命至廈門街133之2號4樓處理民
    事糾紛，到場後發現被告、告訴人及水電工人在場，告訴人
    告訴伊剛遭被告用拳頭毆打，被告說是在口角吵架時有推拉
    動作，有遭告訴人的鞋子踢到小腳，伊詢問被告及告訴人是
    否現在到派出所提出告訴，告訴人稱因水電工人及被告均在
    場，要先將漏水問題處理，伊當下抄錄雙方資料並告知權利
    後即離開，當時告訴人有給伊看傷勢，伊看見告訴人臉頰有
    紅腫，左手手指有破皮擦傷等語（見本院95年1 月12日審判
    筆錄第9 、10頁），上開證人之證言核與告訴人前開指訴大
    致相符，並有告訴人於94年6 月27日至財團法人振興復健醫
    學中心門診，經醫師診斷為左臉挫傷腫脹、左手4指及5指間
    有0.3cm傷，此有該醫學中心診斷證明書1紙在卷可憑（見偵
    卷第17頁），又與告訴人指訴被告毆打其左臉及左手之傷害
    部位一致，亦與證人戊○○、劉翰林所證述上情相合，足見
    被告確有於前揭時、地毆打告訴人，致告訴人受有上開傷害
    之行為甚明。
  (三)同為該棟大樓住戶之證人丁○○固於本院具結證稱：當天伊
    在浴室看漏水情狀，聽到外面有吵架聲，就跟出去關心，看
    見被告與告訴人講話聲音大聲且很激動，現場很多男士將她
    們隔開，除此沒看到其他狀況，後來警察到場處理，看沒什
    麼事，一下子就走了，伊繼續留在4 樓就漏水問題討論將來
    修復事宜，將近1 小時左右，依伊看是沒什麼異樣等語（見
    本院95年1 月12日審判筆錄第7、8頁），惟證人丁○○亦於
    偵查中及本院審理時具結證述：伊當時在浴室裡面，從浴室
    出來之後，就沒有看到被告與告訴人有打架，只看到有拉扯
    ，不知是否在伊尚未出來時，就已經有打架情事等語（見偵
    卷第45頁，本院95年1 月12日審判筆錄第7、8頁），是證人
    丁○○並未親自看見事發當時之狀況，尚難據其上開證言，
    而為被告有利之認定。又證人乙○○雖於本院具結證稱：當
    天早上8 點過後，伊陪被告至告訴人住處，請告訴人將被告
    住處天花板之挖洞補回去，因告訴人拒絕，雙方講話比較大
    聲，證人丁○○及修補工人因此走過來，告訴人就報警，一
    下子警察就到，告訴人就與警察到旁邊不知講何事，警察便
    說沒事即離開，修補工人答應隔天將洞補起來，伊與被告就
    離開等語（見本院95年1月12日審判筆錄第5頁），然證人乙○○與被告共同生活，關係親密，業據證人乙○○及被告陳
    明在卷（本院95年1月12日審判筆錄第5頁，94年11月14日準
    備程序筆錄第3 頁），其所證述情節難免迴護被告，且與上
    開證人戊○○、劉翰林所陳情節不同，是其證言顯然偏袒被
    告，尚難採信。
  (四)另被告當時是因大樓漏水共同修繕問題，欲找告訴人解決而
    到告訴人住處，嗣因意見不合始起意傷害，是被告當時到告
    訴人住處尚非「無故」，附此敘明。綜上所述，被告所辯，
    不足採信，本案事證明確，被告傷害犯行堪以認定，應依法
    論科。
三、核被告所為，係犯刑法第277第1項之傷害罪。爰審酌被告僅
    因整修房屋漏水問題發生爭執，即萌生普通傷害之犯罪動機
    ，犯罪後否認犯罪、飾詞圖卸、毫無悔意，惟告訴人所受傷
    害尚屬輕微，及其犯罪手段、智識程度、生活狀況等一切情
    狀，量處如主文所示之刑，並諭知易科罰金之折算標準，以
    示懲儆。
據上論斷，應依刑事訴訟法第299條第1項前段，刑法第277條第1
項、第41條第1項前段，罰金罰鍰提高標準條例第1條前段、第2
條，判決如主文。
本案經檢察官趙雪瑛到庭執行職務
中    華    民    國    95    年    1     月    26    日
                  刑事第五庭審判長法  官  黃程暉
                                  法  官  高偉文
                                  法  官  賴秀蘭
以上正本證明與原本無異。
如不服本判決，應於判決送達後10日內向本院提出上訴狀（應抄
附繕本）。告訴人或被害人如對於本判決不服者，應具備理由請
求檢察官上訴，其上訴期間之計算係以檢察官收受判決正本之日
期為準。
                                  書記官  游秀珠
中    華    民    國    95    年    1     月    27    日
附錄本案論罪科刑法條：
刑法第277條
傷害人之身體或健康者，處3年以下有期徒刑、拘役或1千元以下
罰金。
犯前項之罪因而致人於死者，處無期徒刑或 7 年以上有期徒刑；
致重傷者，處3年以上10年以下有期徒刑。


司法院資訊處製作；財團法人民間司法改革基金會備份。
